---
title: "artigo"
author: "Caroline Fabrin"
date: "05/06/2021"
output: word_document
---

```{r setup, include=FALSE}
knitr::opts_chunk$set(echo = TRUE)
```

```{r include=FALSE}
library(readr)
library(tidyverse)  
## Load sandwich package for robust estimator of glm
library(sandwich)
## Load lmtest package for coeftest of glm
library(lmtest)
library(finalfit)
library(reshape2)
```



```{r include=FALSE}

base_inter <- read_csv("bases/base_inter_quintil.csv")

```


```{r include=FALSE}

base_inter <- subset(base_inter, base_inter$EVOLUCAO %in% c(1,2))
base_inter <- subset(base_inter, base_inter$AMOSTRA %in% c(1,2))
base_inter <- subset(base_inter, base_inter$UTI %in% c(1,2))
base_inter <- subset(base_inter, base_inter$SUPORT_VEN %in% c(1,2,3))



base_inter$OBITO <- ifelse(base_inter$EVOLUCAO == 2, 1,0)  #Coluna de óbito: 0 = NÃO ÕBITO, 1 = ÕBITO
base_inter$AMOSTRA <- ifelse(base_inter$AMOSTRA == 1, 1,0) #Coluna de coleta de amostra: 0 = NÃO COLETOU; 1 = COLETOU
base_inter$DT_RAIOX <- ifelse(is.na(base_inter$DT_RAIOX), 0,1) #Coluna Rx: 0 = NÃO FEZ; 1 = FEZ
base_inter$DT_TOMO <- ifelse(is.na(base_inter$DT_TOMO), 0,1) #Coluna Tomo: 0 = NÃO FEZ; 1 = FEZ
base_inter$UTI <- ifelse(base_inter$UTI == 1, 1,0) #Coluna de UTI: 0 = NÃO UTI; 1 = UTI
base_inter$SUPORT_VEN_TOT <- ifelse(base_inter$SUPORT_VEN %in% c(1,2), 1,0) #Coluna de suporte ventilatóro: 0 = NÃO; 1 = SIM
base_inter$SUPORT_VEN_INVA <- ifelse(base_inter$SUPORT_VEN %in% c(1), 1,0) #Coluna de suporte ventilatóro invasivo: 0 = NÃO; 1 = SIM
base_inter$SUPORT_VEN_N_INVA <- ifelse(base_inter$SUPORT_VEN %in% c(2), 1,0) #Coluna de suporte ventilatóro invasivo: 0 = NÃO; 1 = SIM


base_inter$`Quintil` <- as.factor(base_inter$`Quintil`)


#Dividindo UTI
base_uti <- subset(base_inter, base_inter$UTI == 1)

#Dividindo OBITO
base_obito <- subset(base_inter, base_inter$OBITO == 1)


#Dividindo idades
idade_0_11_inter <- subset(base_inter, base_inter$IDADE < 12)
idade_12_18_inter <- subset(base_inter, base_inter$IDADE >= 12)
idade_0_11_uti <- subset(base_uti, base_uti$IDADE < 12)
idade_12_18_uti <- subset(base_uti, base_uti$IDADE >= 12)
idade_0_11_obito <- subset(base_obito, base_obito$IDADE < 12)
idade_12_18_obito <- subset(base_obito, base_obito$IDADE >= 12)



###########################################################################
#Função para estimação
###########################################################################
#Estimando relações - http://rstudio-pubs-static.s3.amazonaws.com/5752_fc41dca85dd24539bc99868697de83d0.html
esimativa_rr <- function(variavel, base){
  glm.regre <- glm(variavel ~ `Quintil`, family="poisson"(link = "log"), data = base)
  ## Poisson model with SE estimated via robust variance estimator
  se_robusto <- coeftest(glm.regre, vcov = sandwich)
  ## Risk ratio (intercept and IC 95%) 
  plot <- cbind(exp(coef(se_robusto)), exp(confint(se_robusto))) %>% as.data.frame()
  table <- cbind(exp(coef(se_robusto)), exp(confint(se_robusto))) %>% as.data.frame()
  table$`Est (IC 95%)` <- paste0(round(table$V1,2), " (", round(table$`2.5 %`,2),"-",round(table$`97.5 %`,2),")")
  resultado <- list(glm.regre,table, plot)
  return(resultado)
  
}

###########################################################################
#Internados
###########################################################################

idade_0_11_inter_amostra <- esimativa_rr(idade_0_11_inter$AMOSTRA, idade_0_11_inter)
idade_0_11_inter_raio_x <- esimativa_rr(idade_0_11_inter$DT_RAIOX, idade_0_11_inter)
idade_0_11_inter_tomo <- esimativa_rr(idade_0_11_inter$DT_TOMO, idade_0_11_inter)
idade_0_11_inter_vent <- esimativa_rr(idade_0_11_inter$SUPORT_VEN, idade_0_11_inter)
idade_0_11_inter_vent_inva <- esimativa_rr(idade_0_11_inter$SUPORT_VEN_INVA, idade_0_11_inter)
idade_0_11_inter_vent_n_inva <- esimativa_rr(idade_0_11_inter$SUPORT_VEN_N_INVA, idade_0_11_inter)
idade_0_11_inter_uti <- esimativa_rr(idade_0_11_inter$UTI, idade_0_11_inter)
idade_0_11_inter_obito <- esimativa_rr(idade_0_11_inter$OBITO, idade_0_11_inter)


idade_12_18_inter_amostra <- esimativa_rr(idade_12_18_inter$AMOSTRA, idade_12_18_inter)
idade_12_18_inter_raio_x <- esimativa_rr(idade_12_18_inter$DT_RAIOX, idade_12_18_inter)
idade_12_18_inter_tomo <- esimativa_rr(idade_12_18_inter$DT_TOMO, idade_12_18_inter)
idade_12_18_inter_vent <- esimativa_rr(idade_12_18_inter$SUPORT_VEN, idade_12_18_inter)
idade_12_18_inter_vent_inva <- esimativa_rr(idade_12_18_inter$SUPORT_VEN_INVA, idade_12_18_inter)
idade_12_18_inter_vent_n_inva <- esimativa_rr(idade_12_18_inter$SUPORT_VEN_N_INVA, idade_12_18_inter)
idade_12_18_inter_uti <- esimativa_rr(idade_12_18_inter$UTI, idade_12_18_inter)
idade_12_18_inter_obito <- esimativa_rr(idade_12_18_inter$OBITO, idade_12_18_inter)

inter_0_11 <- data.frame(idade_0_11_inter_amostra[[2]][4],
          idade_0_11_inter_raio_x[[2]][4],
          idade_0_11_inter_tomo[[2]][4],
          idade_0_11_inter_vent[[2]][4],
          idade_0_11_inter_vent_inva[[2]][4],
          idade_0_11_inter_vent_n_inva[[2]][4],
          idade_0_11_inter_uti[[2]][4],
          idade_0_11_inter_obito[[2]][4])
names(inter_0_11) <- c("Amostra (IC 95%)", 
                     "RX (IC 95%)",
                     "Tomo (IC 95%)",
                     "Ventilação Total (IC 95%)",
                     "Ventilação Invasiva (IC 95%)",
                     "Ventilação Não Invasiva (IC 95%)",
                     "UTI (IC 95%)",
                     "Óbito (IC 95%)")


inter_12_18 <- data.frame(idade_12_18_inter_amostra[[2]][4],
          idade_12_18_inter_raio_x[[2]][4],
          idade_12_18_inter_tomo[[2]][4],
          idade_12_18_inter_vent[[2]][4],
          idade_12_18_inter_vent_inva[[2]][4],
          idade_12_18_inter_vent_n_inva[[2]][4],
          idade_12_18_inter_uti[[2]][4],
          idade_12_18_inter_obito[[2]][4])

names(inter_12_18) <- c("Amostra (IC 95%)", 
                     "RX (IC 95%)",
                     "Tomo (IC 95%)",
                     "Ventilação Total (IC 95%)",
                     "Ventilação Invasiva (IC 95%)",
                     "Ventilação Não Invasiva (IC 95%)",
                     "UTI (IC 95%)",
                     "Óbito (IC 95%)")


inter <- rbind(inter_0_11, inter_12_18) %>% as.data.frame()


###########################################################################
#UTI
###########################################################################

idade_0_11_uti_amostra <- esimativa_rr(idade_0_11_uti$AMOSTRA, idade_0_11_uti)
idade_0_11_uti_raio_x <- esimativa_rr(idade_0_11_uti$DT_RAIOX, idade_0_11_uti)
idade_0_11_uti_tomo <- esimativa_rr(idade_0_11_uti$DT_TOMO, idade_0_11_uti)
idade_0_11_uti_vent <- esimativa_rr(idade_0_11_uti$SUPORT_VEN, idade_0_11_uti)
idade_0_11_uti_vent_inva <- esimativa_rr(idade_0_11_uti$SUPORT_VEN_INVA, idade_0_11_uti)
idade_0_11_uti_vent_n_inva <- esimativa_rr(idade_0_11_uti$SUPORT_VEN_N_INVA, idade_0_11_uti)
idade_0_11_uti_obito <- esimativa_rr(idade_0_11_uti$OBITO, idade_0_11_uti)


idade_12_18_uti_amostra <- esimativa_rr(idade_12_18_uti$AMOSTRA, idade_12_18_uti)
idade_12_18_uti_raio_x <- esimativa_rr(idade_12_18_uti$DT_RAIOX, idade_12_18_uti)
idade_12_18_uti_tomo <- esimativa_rr(idade_12_18_uti$DT_TOMO, idade_12_18_uti)
idade_12_18_uti_vent <- esimativa_rr(idade_12_18_uti$SUPORT_VEN, idade_12_18_uti)
idade_12_18_uti_vent_inva <- esimativa_rr(idade_12_18_uti$SUPORT_VEN_INVA, idade_12_18_uti)
idade_12_18_uti_vent_n_inva <- esimativa_rr(idade_12_18_uti$SUPORT_VEN_N_INVA, idade_12_18_uti)
idade_12_18_uti_obito <- esimativa_rr(idade_12_18_uti$OBITO, idade_12_18_uti)

uti_0_11 <- data.frame(idade_0_11_uti_amostra[[2]][4],
          idade_0_11_uti_raio_x[[2]][4],
          idade_0_11_uti_tomo[[2]][4],
          idade_0_11_uti_vent[[2]][4],
          idade_0_11_uti_vent_inva[[2]][4],
          idade_0_11_uti_vent_n_inva[[2]][4],
          idade_0_11_uti_obito[[2]][4])
names(uti_0_11) <- c("Amostra (IC 95%)", 
                     "RX (IC 95%)",
                     "Tomo (IC 95%)",
                     "Ventilação Total (IC 95%)",
                     "Ventilação Invasiva (IC 95%)",
                     "Ventilação Não Invasiva (IC 95%)",
                     "Óbito (IC 95%)")

uti_12_18 <- data.frame(idade_12_18_uti_amostra[[2]][4],
          idade_12_18_uti_raio_x[[2]][4],
          idade_12_18_uti_tomo[[2]][4],
          idade_12_18_uti_vent[[2]][4],
          idade_12_18_uti_vent_inva[[2]][4],
          idade_12_18_uti_vent_n_inva[[2]][4],
          idade_12_18_uti_obito[[2]][4])

names(uti_12_18) <- c("Amostra (IC 95%)", 
                     "RX (IC 95%)",
                     "Tomo (IC 95%)",
                     "Ventilação Total (IC 95%)",
                     "Ventilação Invasiva (IC 95%)",
                     "Ventilação Não Invasiva (IC 95%)",
                     "Óbito (IC 95%)")

uti <- rbind(uti_0_11, uti_12_18) %>% as.data.frame()


###########################################################################
#Obito
###########################################################################

idade_0_11_obito_amostra <- esimativa_rr(idade_0_11_obito$AMOSTRA, idade_0_11_obito)
idade_0_11_obito_raio_x <- esimativa_rr(idade_0_11_obito$DT_RAIOX, idade_0_11_obito)
idade_0_11_obito_tomo <- esimativa_rr(idade_0_11_obito$DT_TOMO, idade_0_11_obito)
idade_0_11_obito_vent <- esimativa_rr(idade_0_11_obito$SUPORT_VEN, idade_0_11_obito)
idade_0_11_obito_vent_inva <- esimativa_rr(idade_0_11_obito$SUPORT_VEN_INVA, idade_0_11_obito)
idade_0_11_obito_vent_n_inva <- esimativa_rr(idade_0_11_obito$SUPORT_VEN_N_INVA, idade_0_11_obito)
idade_0_11_obito_uti <- esimativa_rr(idade_0_11_obito$UTI, idade_0_11_obito)


idade_12_18_obito_amostra <- esimativa_rr(idade_12_18_obito$AMOSTRA, idade_12_18_obito)
idade_12_18_obito_raio_x <- esimativa_rr(idade_12_18_obito$DT_RAIOX, idade_12_18_obito)
idade_12_18_obito_tomo <- esimativa_rr(idade_12_18_obito$DT_TOMO, idade_12_18_obito)
idade_12_18_obito_vent <- esimativa_rr(idade_12_18_obito$SUPORT_VEN, idade_12_18_obito)
idade_12_18_obito_vent_inva <- esimativa_rr(idade_12_18_obito$SUPORT_VEN_INVA, idade_12_18_obito)
idade_12_18_obito_vent_n_inva <- esimativa_rr(idade_12_18_obito$SUPORT_VEN_N_INVA, idade_12_18_obito)
idade_12_18_obito_uti <- esimativa_rr(idade_12_18_obito$UTI, idade_12_18_obito)

obito_0_11 <- data.frame(idade_0_11_obito_amostra[[2]][4],
          idade_0_11_obito_raio_x[[2]][4],
          idade_0_11_obito_tomo[[2]][4],
          idade_0_11_obito_vent[[2]][4],
          idade_0_11_obito_vent_inva[[2]][4],
          idade_0_11_obito_vent_n_inva[[2]][4],
          idade_0_11_obito_uti[[2]][4])
names(obito_0_11) <- c("Amostra (IC 95%)", 
                     "RX (IC 95%)",
                     "Tomo (IC 95%)",
                     "Ventilação Total (IC 95%)",
                     "Ventilação Invasiva (IC 95%)",
                     "Ventilação Não Invasiva (IC 95%)",
                     "UTI (IC 95%)")

          
obito_12_18 <- data.frame(idade_12_18_obito_amostra[[2]][4],
          idade_12_18_obito_raio_x[[2]][4],
          idade_12_18_obito_tomo[[2]][4],
          idade_12_18_obito_vent[[2]][4],
          idade_12_18_obito_vent_inva[[2]][4],
          idade_12_18_obito_vent_n_inva[[2]][4],
          idade_12_18_obito_uti[[2]][4])
names(obito_12_18) <- c("Amostra (IC 95%)", 
                     "RX (IC 95%)",
                     "Tomo (IC 95%)",
                     "Ventilação Total (IC 95%)",
                     "Ventilação Invasiva (IC 95%)",
                     "Ventilação Não Invasiva (IC 95%)",
                     "UTI (IC 95%)")


obito <- rbind(obito_0_11, obito_12_18) %>% as.data.frame()

base_inter$FAIXA_ETARIA_0_11 <- ifelse(base_inter$IDADE < 12, 1, 0)
base_inter$FAIXA_ETARIA_12_18 <- ifelse(base_inter$IDADE >= 12, 1, 0)

base_fim <- base_inter %>% select(Quintil,FAIXA_ETARIA_0_11,FAIXA_ETARIA_12_18, AMOSTRA, DT_RAIOX, DT_TOMO, SUPORT_VEN, SUPORT_VEN_INVA, SUPORT_VEN_N_INVA, UTI, OBITO)
base_fim$Quintil <- as.factor(base_fim$Quintil)
base_fim$AMOSTRA <- as.factor(base_fim$AMOSTRA)
base_fim$DT_RAIOX <- as.factor(base_fim$DT_RAIOX)
base_fim$DT_TOMO <- as.factor(base_fim$DT_TOMO)
base_fim$SUPORT_VEN <- as.factor(base_fim$SUPORT_VEN)
base_fim$SUPORT_VEN_INVA <- as.factor(base_fim$SUPORT_VEN_INVA)
base_fim$SUPORT_VEN_N_INVA <- as.factor(base_fim$SUPORT_VEN_N_INVA)
base_fim$UTI <- as.factor(base_fim$UTI)
base_fim$OBITO <- as.factor(base_fim$OBITO)

```

Figura 1: Risco de óbito, internação em UTI, suporte ventilatório e intervenções diagnósticas em crianças (0-11 anos) internadas por COVID-19, segundo quintil de IDH. Brasil, 2020- maio 2021.
```{r echo=FALSE, fig.height= 13, fig.width= 10}
######## Grafico ####### 
inter_0_11_plot <- data.frame(idade_0_11_inter_amostra[[2]][c(1,2,3)],
          idade_0_11_inter_raio_x[[2]][c(1,2,3)],
          idade_0_11_inter_tomo[[2]][c(1,2,3)],
          idade_0_11_inter_vent[[2]][c(1,2,3)],
          idade_0_11_inter_vent_inva[[2]][c(1,2,3)],
          idade_0_11_inter_vent_n_inva[[2]][c(1,2,3)],
          idade_0_11_inter_uti[[2]][c(1,2,3)],
          idade_0_11_inter_obito[[2]][c(1,2,3)])
names(inter_0_11_plot) <- c("Amostra", 
                            "Amostra 2,5%", 
                            "Amostra 97,5", 
                            "Raio X", 
                            "Raio X 2,5%", 
                            "Raio X 97,5%", 
                            "Tomografia",
                            "Tomografia 2,5%",
                            "Tomografia 97,5",
                            "Suporte Ventilatório",
                            "Suporte Ventilatório 2,5%",
                            "Suporte Ventilatório 97,5",
                            "Ventilação Invasiva",
                            "Ventilação Invasiva 2,5%",
                            "Ventilação Invasiva 97,5",
                            "Ventilação Não Invasiva",
                            "Ventilação Não Invasiva 2,5%",
                            "Ventilação Não Invasiva 97,5",
                            "UTI",
                            "UTI 2,5%",
                            "UTI 97,5",
                            "Óbito",
                            "Óbito 2,5%",
                            "Óbito 97,5")

inter_0_11_plot$Quintil <- row.names(inter_0_11_plot)
inter_0_11_plot <- subset(inter_0_11_plot, inter_0_11_plot$Quintil != "(Intercept)")
inter_0_11_plot[5,] <- 1
inter_0_11_plot$Quintil <- ifelse(inter_0_11_plot$Quintil == 1, "Quintil1", inter_0_11_plot$Quintil)

inter_0_11_plot$Quintil <- factor(inter_0_11_plot$Quintil, levels = c("Quintil1",
                                                                 "Quintil2",
                                                                 "Quintil3",
                                                                 "Quintil4",
                                                                 "Quintil5"))
inter_0_11_plot <- melt(inter_0_11_plot, id.var = "Quintil")

inter_0_11_medias <- c("Amostra",
                            "Raio X", 
                            "Tomografia",
                            "Suporte Ventilatório",
                            "Ventilação Invasiva",
                            "Ventilação Não Invasiva",
                            "UTI",
                            "Óbito")

inter_0_11_plot_medias <- subset(inter_0_11_plot, inter_0_11_plot$variable %in% inter_0_11_medias)

cc <- scales::seq_gradient_pal("blue", "red", "Lab")(seq(0,1,length.out=5))
ggplot (inter_0_11_plot_medias, aes(x=value, y=1, color=Quintil)) + 
  geom_point(size = 10, alpha = 0.5)+
  facet_grid(variable ~.)+
  scale_colour_manual(values=cc)+
  theme_bw()+
  theme(axis.title.y=element_blank(),
        axis.text.y=element_blank(),
        axis.ticks.y=element_blank())+
  xlab("Risco Relativo")+
  geom_vline(xintercept = 1)



```





Tabela 1: Distribuição dos óbitos, internações em UTI, suporte ventilatório e intervenções diagnósticas em crianças e adolescentes internadas por COVID-19, segundo Quintil de IDH. Brasil, 2020- maio 2021.
```{r echo=FALSE}
sumario <- finalfit::summary_factorlist(
    base_fim,
    dependent = "Quintil", 
    explanatory = c("FAIXA_ETARIA_0_11","FAIXA_ETARIA_12_18","AMOSTRA", "DT_RAIOX", "DT_TOMO", "SUPORT_VEN", "SUPORT_VEN_INVA", "SUPORT_VEN_N_INVA","UTI","OBITO") ,
    total_col = TRUE,
    p = TRUE
) 

knitr::kable(sumario)
```


Tabela 2: Risco de óbito, internação em UTI, suporte ventilatório e intervenções diagnósticas em crianças e adolescentes internadas por COVID-19, segundo Quintil de IDH. Brasil, 2020- maio 2021.
```{r echo=FALSE}
knitr::kable(inter) 
```


Tabela 3: Risco de óbito, suporte ventilatório e intervenções diagnósticas em crianças e adolescentes internadas em UTI por COVID-19, segundo Quintil de IDH. Brasil, 2020- maio 2021.
```{r echo=FALSE}
knitr::kable(uti)
```

Tabela 4: Risco de internação em UTI, suporte ventilatório e intervenções diagnósticas em crianças e adolescentes que foram a óbito por COVID-19, segundo Quintil de IDH. Brasil, 2020- maio 2021.
```{r echo=FALSE}
knitr::kable(obito)
```

