---
title: "Teste PIB"
author: "Caroline Fabrin"
date: "18/07/2021"
output:
  word_document: default
  html_document:
    df_print: paged
---


```{r setup, include=FALSE}
knitr::opts_chunk$set(echo = TRUE)
```


```{r include=FALSE}
library(readr)
library(tidyverse)  
## Load sandwich package for robust estimator of glm
library(sandwich)
## Load lmtest package for coeftest of glm
library(lmtest)
library(finalfit)
library(reshape2)
library(gridExtra)
library(cowplot)

```


```{r include=FALSE}

base_inter <- read_csv("bases/base_inter_decil.csv")

```

```{r include=FALSE}

base_inter <- subset(base_inter, base_inter$EVOLUCAO %in% c(1,2))
base_inter <- subset(base_inter, base_inter$AMOSTRA %in% c(1,2))
base_inter <- subset(base_inter, base_inter$UTI %in% c(1,2))
base_inter <- subset(base_inter, base_inter$SUPORT_VEN %in% c(1,2,3))



base_inter$OBITO <- ifelse(base_inter$EVOLUCAO == 2, 1,0)  #Coluna de óbito: 0 = NÃO ÕBITO, 1 = ÕBITO
base_inter$AMOSTRA <- ifelse(base_inter$AMOSTRA == 1, 1,0) #Coluna de coleta de amostra: 0 = NÃO COLETOU; 1 = COLETOU
base_inter$DT_RAIOX <- ifelse(is.na(base_inter$DT_RAIOX), 0,1) #Coluna Rx: 0 = NÃO FEZ; 1 = FEZ
base_inter$DT_TOMO <- ifelse(is.na(base_inter$DT_TOMO), 0,1) #Coluna Tomo: 0 = NÃO FEZ; 1 = FEZ
base_inter$UTI <- ifelse(base_inter$UTI == 1, 1,0) #Coluna de UTI: 0 = NÃO UTI; 1 = UTI
base_inter$SUPORT_VEN_TOT <- ifelse(base_inter$SUPORT_VEN %in% c(1,2), 1,0) #Coluna de suporte ventilatóro: 0 = NÃO; 1 = SIM
base_inter$SUPORT_VEN_INVA <- ifelse(base_inter$SUPORT_VEN %in% c(1), 1,0) #Coluna de suporte ventilatóro invasivo: 0 = NÃO; 1 = SIM
base_inter$SUPORT_VEN_N_INVA <- ifelse(base_inter$SUPORT_VEN %in% c(2), 1,0) #Coluna de suporte ventilatóro invasivo: 0 = NÃO; 1 = SIM


base_inter$`Decil` <- as.factor(base_inter$`Decil`)

#Internações
idade_0_11_inter <- subset(base_inter, IDADE < 12)

idade_12_18_inter <- subset(base_inter, IDADE >= 12)

idade_0_11_inter <- idade_0_11_inter %>% 
  group_by(ID_MN_RESI, pib, Decil) %>%
  summarise(AMOSTRA = sum(AMOSTRA, na.rm = T),
            DT_RAIOX = sum(DT_RAIOX, na.rm = T),
            DT_TOMO = sum(DT_TOMO, na.rm = T),
            SUPORT_VEN_TOT = sum(SUPORT_VEN_TOT, na.rm = T),
            SUPORT_VEN_INVA = sum(SUPORT_VEN_INVA, na.rm = T),
            SUPORT_VEN_N_INVA = sum(SUPORT_VEN_N_INVA, na.rm = T),
            UTI = sum(UTI, na.rm = T),
            OBITO = sum(OBITO, na.rm = T))

idade_12_18_inter <- idade_12_18_inter %>% 
  group_by(ID_MN_RESI, pib, Decil) %>%
  summarise(AMOSTRA = sum(AMOSTRA, na.rm = T),
            DT_RAIOX = sum(DT_RAIOX, na.rm = T),
            DT_TOMO = sum(DT_TOMO, na.rm = T),
            SUPORT_VEN_TOT = sum(SUPORT_VEN_TOT, na.rm = T),
            SUPORT_VEN_INVA = sum(SUPORT_VEN_INVA, na.rm = T),
            SUPORT_VEN_N_INVA = sum(SUPORT_VEN_N_INVA, na.rm = T),
            UTI = sum(UTI, na.rm = T),
            OBITO = sum(OBITO, na.rm = T))


#Dividindo UTI
idade_0_11_uti <- subset(idade_0_11_inter, UTI >= 1)
idade_12_18_uti <- subset(idade_12_18_inter, UTI >= 1)

#Dividindo OBITO
idade_0_11_obito <- subset(idade_0_11_inter, OBITO >= 1)
idade_12_18_obito <- subset(idade_12_18_inter, OBITO >= 1)

###########################################################################
#Função para estimação
###########################################################################
#Estimando relações - http://rstudio-pubs-static.s3.amazonaws.com/5752_fc41dca85dd24539bc99868697de83d0.html
esimativa_rr <- function(variavel, base){
  glm.regre <- glm(variavel ~ `Decil`, family="poisson"(link = "log"), data = base)
  ## Poisson model with SE estimated via robust variance estimator
  se_robusto <- coeftest(glm.regre, vcov = sandwich)
  ## Risk ratio (intercept and IC 95%) 
  plot <- cbind(exp(coef(se_robusto)), exp(confint(se_robusto))) %>% as.data.frame()
  table <-cbind(exp(coef(se_robusto)), exp(confint(se_robusto))) %>% as.data.frame()
  table$`Est (IC 95%)` <- paste0(round(table$V1,2), " (", round(table$`2.5 %`,2),"-",round(table$`97.5 %`,2),")")
  resultado <- list(glm.regre,table, plot)
  return(resultado)
  
}

###########################################################################
#Internados
###########################################################################
idade_0_11_inter_amostra <- esimativa_rr(idade_0_11_inter$AMOSTRA, idade_0_11_inter)
idade_0_11_inter_raio_x <- esimativa_rr(idade_0_11_inter$DT_RAIOX, idade_0_11_inter)
idade_0_11_inter_tomo <- esimativa_rr(idade_0_11_inter$DT_TOMO, idade_0_11_inter)
idade_0_11_inter_vent <- esimativa_rr(idade_0_11_inter$SUPORT_VEN_TOT, idade_0_11_inter)
idade_0_11_inter_vent_inva <- esimativa_rr(idade_0_11_inter$SUPORT_VEN_INVA, idade_0_11_inter)
idade_0_11_inter_vent_n_inva <- esimativa_rr(idade_0_11_inter$SUPORT_VEN_N_INVA, idade_0_11_inter)
idade_0_11_inter_uti <- esimativa_rr(idade_0_11_inter$UTI, idade_0_11_inter)
idade_0_11_inter_obito <- esimativa_rr(idade_0_11_inter$OBITO, idade_0_11_inter)

idade_12_18_inter_amostra <- esimativa_rr(idade_12_18_inter$AMOSTRA, idade_12_18_inter)
idade_12_18_inter_raio_x <- esimativa_rr(idade_12_18_inter$DT_RAIOX, idade_12_18_inter)
idade_12_18_inter_tomo <- esimativa_rr(idade_12_18_inter$DT_TOMO, idade_12_18_inter)
idade_12_18_inter_vent <- esimativa_rr(idade_12_18_inter$SUPORT_VEN_TOT, idade_12_18_inter)
idade_12_18_inter_vent_inva <- esimativa_rr(idade_12_18_inter$SUPORT_VEN_INVA, idade_12_18_inter)
idade_12_18_inter_vent_n_inva <- esimativa_rr(idade_12_18_inter$SUPORT_VEN_N_INVA, idade_12_18_inter)
idade_12_18_inter_uti <- esimativa_rr(idade_12_18_inter$UTI, idade_12_18_inter)
idade_12_18_inter_obito <- esimativa_rr(idade_12_18_inter$OBITO, idade_12_18_inter)

inter_0_11 <- data.frame(idade_0_11_inter_amostra[[2]][4],
          idade_0_11_inter_raio_x[[2]][4],
          idade_0_11_inter_tomo[[2]][4],
          idade_0_11_inter_vent[[2]][4],
          idade_0_11_inter_vent_inva[[2]][4],
          idade_0_11_inter_vent_n_inva[[2]][4],
          idade_0_11_inter_uti[[2]][4],
          idade_0_11_inter_obito[[2]][4])
names(inter_0_11) <- c("Amostra (IC 95%)", 
                     "RX (IC 95%)",
                     "Tomo (IC 95%)",
                     "Ventilação Total (IC 95%)",
                     "Ventilação Invasiva (IC 95%)",
                     "Ventilação Não Invasiva (IC 95%)",
                     "UTI (IC 95%)",
                     "Óbito (IC 95%)")


inter_12_18 <- data.frame(idade_12_18_inter_amostra[[2]][4],
          idade_12_18_inter_raio_x[[2]][4],
          idade_12_18_inter_tomo[[2]][4],
          idade_12_18_inter_vent[[2]][4],
          idade_12_18_inter_vent_inva[[2]][4],
          idade_12_18_inter_vent_n_inva[[2]][4],
          idade_12_18_inter_uti[[2]][4],
          idade_12_18_inter_obito[[2]][4])

names(inter_12_18) <- c("Amostra (IC 95%)", 
                     "RX (IC 95%)",
                     "Tomo (IC 95%)",
                     "Ventilação Total (IC 95%)",
                     "Ventilação Invasiva (IC 95%)",
                     "Ventilação Não Invasiva (IC 95%)",
                     "UTI (IC 95%)",
                     "Óbito (IC 95%)")


inter <- rbind(inter_0_11, inter_12_18) %>% as.data.frame()


###########################################################################
#UTI
###########################################################################

idade_0_11_uti_amostra <- esimativa_rr(idade_0_11_uti$AMOSTRA, idade_0_11_uti)
idade_0_11_uti_raio_x <- esimativa_rr(idade_0_11_uti$DT_RAIOX, idade_0_11_uti)
idade_0_11_uti_tomo <- esimativa_rr(idade_0_11_uti$DT_TOMO, idade_0_11_uti)
idade_0_11_uti_vent <- esimativa_rr(idade_0_11_uti$SUPORT_VEN_TOT, idade_0_11_uti)
idade_0_11_uti_vent_inva <- esimativa_rr(idade_0_11_uti$SUPORT_VEN_INVA, idade_0_11_uti)
idade_0_11_uti_vent_n_inva <- esimativa_rr(idade_0_11_uti$SUPORT_VEN_N_INVA, idade_0_11_uti)
idade_0_11_uti_obito <- esimativa_rr(idade_0_11_uti$OBITO, idade_0_11_uti)


idade_12_18_uti_amostra <- esimativa_rr(idade_12_18_uti$AMOSTRA, idade_12_18_uti)
idade_12_18_uti_raio_x <- esimativa_rr(idade_12_18_uti$DT_RAIOX, idade_12_18_uti)
idade_12_18_uti_tomo <- esimativa_rr(idade_12_18_uti$DT_TOMO, idade_12_18_uti)
idade_12_18_uti_vent <- esimativa_rr(idade_12_18_uti$SUPORT_VEN_TOT, idade_12_18_uti)
idade_12_18_uti_vent_inva <- esimativa_rr(idade_12_18_uti$SUPORT_VEN_INVA, idade_12_18_uti)
idade_12_18_uti_vent_n_inva <- esimativa_rr(idade_12_18_uti$SUPORT_VEN_N_INVA, idade_12_18_uti)
idade_12_18_uti_obito <- esimativa_rr(idade_12_18_uti$OBITO, idade_12_18_uti)

uti_0_11 <- data.frame(idade_0_11_uti_amostra[[2]][4],
          idade_0_11_uti_raio_x[[2]][4],
          idade_0_11_uti_tomo[[2]][4],
          idade_0_11_uti_vent[[2]][4],
          idade_0_11_uti_vent_inva[[2]][4],
          idade_0_11_uti_vent_n_inva[[2]][4],
          idade_0_11_uti_obito[[2]][4])
names(uti_0_11) <- c("Amostra (IC 95%)", 
                     "RX (IC 95%)",
                     "Tomo (IC 95%)",
                     "Ventilação Total (IC 95%)",
                     "Ventilação Invasiva (IC 95%)",
                     "Ventilação Não Invasiva (IC 95%)",
                     "Óbito (IC 95%)")

uti_12_18 <- data.frame(idade_12_18_uti_amostra[[2]][4],
          idade_12_18_uti_raio_x[[2]][4],
          idade_12_18_uti_tomo[[2]][4],
          idade_12_18_uti_vent[[2]][4],
          idade_12_18_uti_vent_inva[[2]][4],
          idade_12_18_uti_vent_n_inva[[2]][4],
          idade_12_18_uti_obito[[2]][4])

names(uti_12_18) <- c("Amostra (IC 95%)", 
                     "RX (IC 95%)",
                     "Tomo (IC 95%)",
                     "Ventilação Total (IC 95%)",
                     "Ventilação Invasiva (IC 95%)",
                     "Ventilação Não Invasiva (IC 95%)",
                     "Óbito (IC 95%)")

uti <- rbind(uti_0_11, uti_12_18) %>% as.data.frame()


###########################################################################
#Obito
###########################################################################

idade_0_11_obito_amostra <- esimativa_rr(idade_0_11_obito$AMOSTRA, idade_0_11_obito)
idade_0_11_obito_raio_x <- esimativa_rr(idade_0_11_obito$DT_RAIOX, idade_0_11_obito)
idade_0_11_obito_tomo <- esimativa_rr(idade_0_11_obito$DT_TOMO, idade_0_11_obito)
idade_0_11_obito_vent <- esimativa_rr(idade_0_11_obito$SUPORT_VEN_TOT, idade_0_11_obito)
idade_0_11_obito_vent_inva <- esimativa_rr(idade_0_11_obito$SUPORT_VEN_INVA, idade_0_11_obito)
idade_0_11_obito_vent_n_inva <- esimativa_rr(idade_0_11_obito$SUPORT_VEN_N_INVA, idade_0_11_obito)
idade_0_11_obito_uti <- esimativa_rr(idade_0_11_obito$UTI, idade_0_11_obito)


idade_12_18_obito_amostra <- esimativa_rr(idade_12_18_obito$AMOSTRA, idade_12_18_obito)
idade_12_18_obito_raio_x <- esimativa_rr(idade_12_18_obito$DT_RAIOX, idade_12_18_obito)
idade_12_18_obito_tomo <- esimativa_rr(idade_12_18_obito$DT_TOMO, idade_12_18_obito)
idade_12_18_obito_vent <- esimativa_rr(idade_12_18_obito$SUPORT_VEN_TOT, idade_12_18_obito)
idade_12_18_obito_vent_inva <- esimativa_rr(idade_12_18_obito$SUPORT_VEN_INVA, idade_12_18_obito)
idade_12_18_obito_vent_n_inva <- esimativa_rr(idade_12_18_obito$SUPORT_VEN_N_INVA, idade_12_18_obito)
idade_12_18_obito_uti <- esimativa_rr(idade_12_18_obito$UTI, idade_12_18_obito)

obito_0_11 <- data.frame(idade_0_11_obito_amostra[[2]][4],
          idade_0_11_obito_raio_x[[2]][4],
          idade_0_11_obito_tomo[[2]][4],
          idade_0_11_obito_vent[[2]][4],
          idade_0_11_obito_vent_inva[[2]][4],
          idade_0_11_obito_vent_n_inva[[2]][4],
          idade_0_11_obito_uti[[2]][4])
names(obito_0_11) <- c("Amostra (IC 95%)", 
                     "RX (IC 95%)",
                     "Tomo (IC 95%)",
                     "Ventilação Total (IC 95%)",
                     "Ventilação Invasiva (IC 95%)",
                     "Ventilação Não Invasiva (IC 95%)",
                     "UTI (IC 95%)")

          
obito_12_18 <- data.frame(idade_12_18_obito_amostra[[2]][4],
          idade_12_18_obito_raio_x[[2]][4],
          idade_12_18_obito_tomo[[2]][4],
          idade_12_18_obito_vent[[2]][4],
          idade_12_18_obito_vent_inva[[2]][4],
          idade_12_18_obito_vent_n_inva[[2]][4],
          idade_12_18_obito_uti[[2]][4])
names(obito_12_18) <- c("Amostra (IC 95%)", 
                     "RX (IC 95%)",
                     "Tomo (IC 95%)",
                     "Ventilação Total (IC 95%)",
                     "Ventilação Invasiva (IC 95%)",
                     "Ventilação Não Invasiva (IC 95%)",
                     "UTI (IC 95%)")


obito <- rbind(obito_0_11, obito_12_18) %>% as.data.frame()

base_inter$FAIXA_ETARIA_0_11 <- ifelse(base_inter$IDADE < 12, 1, 0)
base_inter$FAIXA_ETARIA_12_18 <- ifelse(base_inter$IDADE >= 12, 1, 0)

base_fim <- base_inter %>% select(Decil,FAIXA_ETARIA_0_11,FAIXA_ETARIA_12_18, AMOSTRA, DT_RAIOX, DT_TOMO, SUPORT_VEN_TOT, SUPORT_VEN_INVA, SUPORT_VEN_N_INVA, UTI, OBITO)
base_fim$Decil <- as.factor(base_fim$Decil)
base_fim$AMOSTRA <- as.factor(base_fim$AMOSTRA)
base_fim$DT_RAIOX <- as.factor(base_fim$DT_RAIOX)
base_fim$DT_TOMO <- as.factor(base_fim$DT_TOMO)
base_fim$SUPORT_VEN_TOT <- as.factor(base_fim$SUPORT_VEN_TOT)
base_fim$SUPORT_VEN_INVA <- as.factor(base_fim$SUPORT_VEN_INVA)
base_fim$SUPORT_VEN_N_INVA <- as.factor(base_fim$SUPORT_VEN_N_INVA)
base_fim$UTI <- as.factor(base_fim$UTI)
base_fim$OBITO <- as.factor(base_fim$OBITO)

```


Figura 1: Risco de óbito, internação em UTI, suporte ventilatório e intervenções diagnósticas em crianças (0-11 anos) internadas por COVID-19, segundo decil do PIB. Brasil, 2020- maio 2021.

```{r echo=FALSE, fig.height= 13, fig.width= 10}
######## Grafico ####### 
inter_0_11_plot <- data.frame(idade_0_11_inter_amostra[[2]][c(1,2,3)],
          idade_0_11_inter_raio_x[[2]][c(1,2,3)],
          idade_0_11_inter_tomo[[2]][c(1,2,3)],
          idade_0_11_inter_vent[[2]][c(1,2,3)],
          idade_0_11_inter_vent_inva[[2]][c(1,2,3)],
          idade_0_11_inter_vent_n_inva[[2]][c(1,2,3)],
          idade_0_11_inter_uti[[2]][c(1,2,3)],
          idade_0_11_inter_obito[[2]][c(1,2,3)])
names(inter_0_11_plot) <- c("Amostra", 
                            "Amostra 2,5%", 
                            "Amostra 97,5", 
                            "Raio X", 
                            "Raio X 2,5%", 
                            "Raio X 97,5%", 
                            "Tomografia",
                            "Tomografia 2,5%",
                            "Tomografia 97,5",
                            "Suporte Ventilatório",
                            "Suporte Ventilatório 2,5%",
                            "Suporte Ventilatório 97,5",
                            "Ventilação Invasiva",
                            "Ventilação Invasiva 2,5%",
                            "Ventilação Invasiva 97,5",
                            "Ventilação Não Invasiva",
                            "Ventilação Não Invasiva 2,5%",
                            "Ventilação Não Invasiva 97,5",
                            "UTI",
                            "UTI 2,5%",
                            "UTI 97,5",
                            "Óbito",
                            "Óbito 2,5%",
                            "Óbito 97,5")

inter_0_11_plot$Decil <- row.names(inter_0_11_plot)
inter_0_11_plot <- subset(inter_0_11_plot, inter_0_11_plot$Decil != "(Intercept)")
inter_0_11_plot[10,] <- 1
inter_0_11_plot$Decil <- ifelse(inter_0_11_plot$Decil == 1, "Decil1", inter_0_11_plot$Decil)

inter_0_11_plot$Decil <- factor(inter_0_11_plot$Decil, levels = c("Decil1",
                                                                 "Decil2",
                                                                 "Decil3",
                                                                 "Decil4",
                                                                 "Decil5",
                                                                 "Decil6",
                                                                 "Decil7",
                                                                 "Decil8",
                                                                 "Decil9",
                                                                 "Decil10"))
inter_0_11_plot <- melt(inter_0_11_plot, id.var = "Decil")

inter_0_11_medias <- c("Amostra",
                        "Raio X", 
                        "Tomografia",
                        "Suporte Ventilatório",
                        "Ventilação Invasiva",
                        "Ventilação Não Invasiva",
                        "UTI",
                        "Óbito")

inter_0_11_plot_medias <- subset(inter_0_11_plot, inter_0_11_plot$variable %in% inter_0_11_medias)

cc <- scales::seq_gradient_pal("black", "gray", "Lab")(seq(0,1,length.out=10))
ggplot (inter_0_11_plot_medias, aes(x=value, y=1, color=Decil)) + 
  geom_point(size = 10, alpha = 0.5)+
  facet_grid(variable ~.)+
  scale_colour_manual(values=cc)+
  theme_bw()+
  theme(axis.title.y=element_blank(),
        axis.text.y=element_blank(),
        axis.ticks.y=element_blank())+
  xlab("Risco Relativo")+
  geom_vline(xintercept = 1)


```

Figura 2: Risco de óbito, internação em UTI, suporte ventilatório e intervenções diagnósticas em adolescentes (12-18 anos) internadas por COVID-19, segundo decil do PIB. Brasil, 2020- maio 2021.


```{r echo=FALSE, fig.height= 13, fig.width= 10}
######## Grafico INTERNADOS ####### 
inter_12_18_plot <- data.frame(idade_12_18_inter_amostra[[2]][c(1,2,3)],
          idade_12_18_inter_raio_x[[2]][c(1,2,3)],
          idade_12_18_inter_tomo[[2]][c(1,2,3)],
          idade_12_18_inter_vent[[2]][c(1,2,3)],
          idade_12_18_inter_vent_inva[[2]][c(1,2,3)],
          idade_12_18_inter_vent_n_inva[[2]][c(1,2,3)],
          idade_12_18_inter_uti[[2]][c(1,2,3)],
          idade_12_18_inter_obito[[2]][c(1,2,3)])
names(inter_12_18_plot) <- c("Amostra", 
                            "Amostra 2,5%", 
                            "Amostra 97,5", 
                            "Raio X", 
                            "Raio X 2,5%", 
                            "Raio X 97,5%", 
                            "Tomografia",
                            "Tomografia 2,5%",
                            "Tomografia 97,5",
                            "Suporte Ventilatório",
                            "Suporte Ventilatório 2,5%",
                            "Suporte Ventilatório 97,5",
                            "Ventilação Invasiva",
                            "Ventilação Invasiva 2,5%",
                            "Ventilação Invasiva 97,5",
                            "Ventilação Não Invasiva",
                            "Ventilação Não Invasiva 2,5%",
                            "Ventilação Não Invasiva 97,5",
                            "UTI",
                            "UTI 2,5%",
                            "UTI 97,5",
                            "Óbito",
                            "Óbito 2,5%",
                            "Óbito 97,5")

inter_12_18_plot$Decil <- row.names(inter_12_18_plot)
inter_12_18_plot <- subset(inter_12_18_plot, inter_12_18_plot$Decil != "(Intercept)")
inter_12_18_plot[10,] <- 1
inter_12_18_plot$Decil <- ifelse(inter_12_18_plot$Decil == 1, "Decil1", inter_12_18_plot$Decil)

inter_12_18_plot$Decil <- factor(inter_12_18_plot$Decil, levels = c("Decil1",
                                                                 "Decil2",
                                                                 "Decil3",
                                                                 "Decil4",
                                                                 "Decil5",
                                                                 "Decil6",
                                                                 "Decil7",
                                                                 "Decil8",
                                                                 "Decil9",
                                                                 "Decil10"))
inter_12_18_plot <- melt(inter_12_18_plot, id.var = "Decil")

inter_12_18_medias <- c("Amostra",
                        "Raio X", 
                        "Tomografia",
                        "Suporte Ventilatório",
                        "Ventilação Invasiva",
                        "Ventilação Não Invasiva",
                        "UTI",
                        "Óbito")

inter_12_18_plot_medias <- subset(inter_12_18_plot, inter_12_18_plot$variable %in% inter_12_18_medias)

cc <- scales::seq_gradient_pal("blue", "red", "Lab")(seq(0,1,length.out=10))
ggplot (inter_12_18_plot_medias, aes(x=value, y=1, color=Decil)) + 
  geom_point(size = 10, alpha = 0.5)+
  facet_grid(variable ~.)+
  scale_colour_manual(values=cc)+
  theme_bw()+
  theme(axis.title.y=element_blank(),
        axis.text.y=element_blank(),
        axis.ticks.y=element_blank())+
  xlab("Risco Relativo")+
  geom_vline(xintercept = 1)


```

Figura 3: Risco de óbito, suporte ventilatório e intervenções diagnósticas em crianças (0-11 anos) internadas em UTI por COVID-19, segundo decil do PIB. Brasil, 2020- maio 2021.

```{r echo=FALSE, fig.height= 13, fig.width= 10}
######## Grafico UTI ####### 
uti_0_11_plot <- data.frame(idade_0_11_uti_amostra[[2]][c(1,2,3)],
          idade_0_11_uti_raio_x[[2]][c(1,2,3)],
          idade_0_11_uti_tomo[[2]][c(1,2,3)],
          idade_0_11_uti_vent[[2]][c(1,2,3)],
          idade_0_11_uti_vent_inva[[2]][c(1,2,3)],
          idade_0_11_uti_vent_n_inva[[2]][c(1,2,3)],
          idade_0_11_uti_obito[[2]][c(1,2,3)])
names(uti_0_11_plot) <- c("Amostra", 
                            "Amostra 2,5%", 
                            "Amostra 97,5", 
                            "Raio X", 
                            "Raio X 2,5%", 
                            "Raio X 97,5%", 
                            "Tomografia",
                            "Tomografia 2,5%",
                            "Tomografia 97,5",
                            "Suporte Ventilatório",
                            "Suporte Ventilatório 2,5%",
                            "Suporte Ventilatório 97,5",
                            "Ventilação Invasiva",
                            "Ventilação Invasiva 2,5%",
                            "Ventilação Invasiva 97,5",
                            "Ventilação Não Invasiva",
                            "Ventilação Não Invasiva 2,5%",
                            "Ventilação Não Invasiva 97,5",
                            "Óbito",
                            "Óbito 2,5%",
                            "Óbito 97,5")

uti_0_11_plot$Decil <- row.names(uti_0_11_plot)
uti_0_11_plot <- subset(uti_0_11_plot, uti_0_11_plot$Decil != "(Intercept)")
uti_0_11_plot[10,] <- 1
uti_0_11_plot$Decil <- ifelse(uti_0_11_plot$Decil == 1, "Decil1", uti_0_11_plot$Decil)

uti_0_11_plot$Decil <- factor(uti_0_11_plot$Decil, levels = c("Decil1",
                                                              "Decil2",
                                                              "Decil3",
                                                              "Decil4",
                                                              "Decil5",
                                                              "Decil6",
                                                              "Decil7",
                                                              "Decil8",
                                                              "Decil9",
                                                              "Decil10"))
uti_0_11_plot <- melt(uti_0_11_plot, id.var = "Decil")

uti_0_11_medias <- c("Amostra",
                      "Raio X", 
                      "Tomografia",
                      "Suporte Ventilatório",
                      "Ventilação Invasiva",
                      "Ventilação Não Invasiva",
                      "Óbito")

uti_0_11_plot_medias <- subset(uti_0_11_plot, uti_0_11_plot$variable %in% uti_0_11_medias)

cc <- scales::seq_gradient_pal("blue", "red", "Lab")(seq(0,1,length.out=10))
ggplot (uti_0_11_plot_medias, aes(x=value, y=1, color=Decil)) + 
  geom_point(size = 10, alpha = 0.5)+
  facet_grid(variable ~.)+
  scale_colour_manual(values=cc)+
  theme_bw()+
  theme(axis.title.y=element_blank(),
        axis.text.y=element_blank(),
        axis.ticks.y=element_blank())+
  xlab("Risco Relativo")+
  geom_vline(xintercept = 1)




```

Figura 4: Risco de óbito, suporte ventilatório e intervenções diagnósticas em adolescentes (12-18 anos) internadas em UTI por COVID-19, segundo decil do PIB. Brasil, 2020- maio 2021.

```{r echo=FALSE, fig.height= 13, fig.width= 10}
######## Grafico UTI ####### 
uti_12_18_plot <- data.frame(idade_12_18_uti_amostra[[2]][c(1,2,3)],
          idade_12_18_uti_raio_x[[2]][c(1,2,3)],
          idade_12_18_uti_tomo[[2]][c(1,2,3)],
          idade_12_18_uti_vent[[2]][c(1,2,3)],
          idade_12_18_uti_vent_inva[[2]][c(1,2,3)],
          idade_12_18_uti_vent_n_inva[[2]][c(1,2,3)],
          idade_12_18_uti_obito[[2]][c(1,2,3)])
names(uti_12_18_plot) <- c("Amostra", 
                            "Amostra 2,5%", 
                            "Amostra 97,5", 
                            "Raio X", 
                            "Raio X 2,5%", 
                            "Raio X 97,5%", 
                            "Tomografia",
                            "Tomografia 2,5%",
                            "Tomografia 97,5",
                            "Suporte Ventilatório",
                            "Suporte Ventilatório 2,5%",
                            "Suporte Ventilatório 97,5",
                            "Ventilação Invasiva",
                            "Ventilação Invasiva 2,5%",
                            "Ventilação Invasiva 97,5",
                            "Ventilação Não Invasiva",
                            "Ventilação Não Invasiva 2,5%",
                            "Ventilação Não Invasiva 97,5",
                            "Óbito",
                            "Óbito 2,5%",
                            "Óbito 97,5")

uti_12_18_plot$Decil <- row.names(uti_12_18_plot)
uti_12_18_plot <- subset(uti_12_18_plot, uti_12_18_plot$Decil != "(Intercept)")
uti_12_18_plot[10,] <- 1
uti_12_18_plot$Decil <- ifelse(uti_12_18_plot$Decil == 1, "Decil1", uti_12_18_plot$Decil)

uti_12_18_plot$Decil <- factor(uti_12_18_plot$Decil, levels = c("Decil1",
                                                              "Decil2",
                                                              "Decil3",
                                                              "Decil4",
                                                              "Decil5",
                                                              "Decil6",
                                                              "Decil7",
                                                              "Decil8",
                                                              "Decil9",
                                                              "Decil10"))
uti_12_18_plot <- melt(uti_12_18_plot, id.var = "Decil")

uti_12_18_medias <- c("Amostra",
                      "Raio X", 
                      "Tomografia",
                      "Suporte Ventilatório",
                      "Ventilação Invasiva",
                      "Ventilação Não Invasiva",
                      "Óbito")

uti_12_18_plot_medias <- subset(uti_12_18_plot, uti_12_18_plot$variable %in% uti_12_18_medias)

cc <- scales::seq_gradient_pal("blue", "red", "Lab")(seq(0,1,length.out=10))
ggplot (uti_0_11_plot_medias, aes(x=value, y=1, color=Decil)) + 
  geom_point(size = 10, alpha = 0.5)+
  facet_grid(variable ~.)+
  scale_colour_manual(values=cc)+
  theme_bw()+
  theme(axis.title.y=element_blank(),
        axis.text.y=element_blank(),
        axis.ticks.y=element_blank())+
  xlab("Risco Relativo")+
  geom_vline(xintercept = 1)







```

Figura 5: Risco de internação em UTI, suporte ventilatório e intervenções diagnósticas em crianças (0-11 anos) que foram a óbito por COVID-19, segundo decil do PIB. Brasil, 2020- maio 2021.

```{r echo=FALSE, fig.height= 13, fig.width= 10}
######## Grafico OBITO ####### 
obito_0_11_plot <- data.frame(idade_0_11_obito_amostra[[2]][c(1,2,3)],
          idade_0_11_obito_raio_x[[2]][c(1,2,3)],
          idade_0_11_obito_tomo[[2]][c(1,2,3)],
          idade_0_11_obito_vent[[2]][c(1,2,3)],
          idade_0_11_obito_vent_inva[[2]][c(1,2,3)],
          idade_0_11_obito_vent_n_inva[[2]][c(1,2,3)],
          idade_0_11_obito_uti[[2]][c(1,2,3)])
          
names(obito_0_11_plot) <- c("Amostra", 
                            "Amostra 2,5%", 
                            "Amostra 97,5", 
                            "Raio X", 
                            "Raio X 2,5%", 
                            "Raio X 97,5%", 
                            "Tomografia",
                            "Tomografia 2,5%",
                            "Tomografia 97,5",
                            "Suporte Ventilatório",
                            "Suporte Ventilatório 2,5%",
                            "Suporte Ventilatório 97,5",
                            "Ventilação Invasiva",
                            "Ventilação Invasiva 2,5%",
                            "Ventilação Invasiva 97,5",
                            "Ventilação Não Invasiva",
                            "Ventilação Não Invasiva 2,5%",
                            "Ventilação Não Invasiva 97,5",
                            "UTI",
                            "UTI 2,5%",
                            "UTI 97,5")
                            

obito_0_11_plot$Decil <- row.names(obito_0_11_plot)
obito_0_11_plot <- subset(obito_0_11_plot, obito_0_11_plot$Decil != "(Intercept)")
obito_0_11_plot[10,] <- 1
obito_0_11_plot$Decil <- ifelse(obito_0_11_plot$Decil == 1, "Decil1", obito_0_11_plot$Decil)

obito_0_11_plot$Decil <- factor(obito_0_11_plot$Decil, levels = c("Decil1",
                                                                 "Decil2",
                                                                 "Decil3",
                                                                 "Decil4",
                                                                 "Decil5",
                                                                 "Decil6",
                                                                 "Decil7",
                                                                 "Decil8",
                                                                 "Decil9",
                                                                 "Decil10"))
obito_0_11_plot <- melt(obito_0_11_plot, id.var = "Decil")

obito_0_11_medias <- c("Amostra",
                       "Raio X", 
                      "Tomografia",
                      "Suporte Ventilatório",
                      "Ventilação Invasiva",
                      "Ventilação Não Invasiva",
                      "UTI")
                          

obito_0_11_plot_medias <- subset(obito_0_11_plot, obito_0_11_plot$variable %in% obito_0_11_medias)

cc <- scales::seq_gradient_pal("blue", "red", "Lab")(seq(0,1,length.out=10))
ggplot (obito_0_11_plot_medias, aes(x=value, y=1, color=Decil)) + 
  geom_point(size = 10, alpha = 0.5)+
  facet_grid(variable ~.)+
  scale_colour_manual(values=cc)+
  theme_bw()+
  theme(axis.title.y=element_blank(),
        axis.text.y=element_blank(),
        axis.ticks.y=element_blank())+
  xlab("Risco Relativo")+
  geom_vline(xintercept = 1)



```

Figura 6: Risco de internação em UTI, suporte ventilatório e intervenções diagnósticas em adolescentes (12-18 anos) que foram a óbito por COVID-19, segundo decil do PIB. Brasil, 2020- maio 2021.

```{r echo=FALSE, fig.height= 13, fig.width= 10}
######## Grafico OBITO ####### 
obito_12_18_plot <- data.frame(idade_12_18_obito_amostra[[2]][c(1,2,3)],
          idade_12_18_obito_raio_x[[2]][c(1,2,3)],
          idade_12_18_obito_tomo[[2]][c(1,2,3)],
          idade_12_18_obito_vent[[2]][c(1,2,3)],
          idade_12_18_obito_vent_inva[[2]][c(1,2,3)],
          idade_12_18_obito_vent_n_inva[[2]][c(1,2,3)],
          idade_12_18_obito_uti[[2]][c(1,2,3)])
          
names(obito_12_18_plot) <- c("Amostra", 
                            "Amostra 2,5%", 
                            "Amostra 97,5", 
                            "Raio X", 
                            "Raio X 2,5%", 
                            "Raio X 97,5%", 
                            "Tomografia",
                            "Tomografia 2,5%",
                            "Tomografia 97,5",
                            "Suporte Ventilatório",
                            "Suporte Ventilatório 2,5%",
                            "Suporte Ventilatório 97,5",
                            "Ventilação Invasiva",
                            "Ventilação Invasiva 2,5%",
                            "Ventilação Invasiva 97,5",
                            "Ventilação Não Invasiva",
                            "Ventilação Não Invasiva 2,5%",
                            "Ventilação Não Invasiva 97,5",
                            "UTI",
                            "UTI 2,5%",
                            "UTI 97,5")
                            

obito_12_18_plot$Decil <- row.names(obito_12_18_plot)
obito_12_18_plot <- subset(obito_12_18_plot, obito_12_18_plot$Decil != "(Intercept)")
obito_12_18_plot[10,] <- 1
obito_12_18_plot$Decil <- ifelse(obito_12_18_plot$Decil == 1, "Decil1", obito_12_18_plot$Decil)

obito_12_18_plot$Decil <- factor(obito_12_18_plot$Decil, levels = c("Decil1",
                                                                 "Decil2",
                                                                 "Decil3",
                                                                 "Decil4",
                                                                 "Decil5",
                                                                 "Decil6",
                                                                 "Decil7",
                                                                 "Decil8",
                                                                 "Decil9",
                                                                 "Decil10"))
obito_12_18_plot <- melt(obito_12_18_plot, id.var = "Decil")

obito_12_18_medias <- c("Amostra",
                       "Raio X", 
                      "Tomografia",
                      "Suporte Ventilatório",
                      "Ventilação Invasiva",
                      "Ventilação Não Invasiva",
                      "UTI")
                          

obito_12_18_plot_medias <- subset(obito_12_18_plot, obito_12_18_plot$variable %in% obito_12_18_medias)

cc <- scales::seq_gradient_pal("blue", "red", "Lab")(seq(0,1,length.out=10))
ggplot (obito_12_18_plot_medias, aes(x=value, y=1, color=Decil)) + 
  geom_point(size = 10, alpha = 0.5)+
  facet_grid(variable ~.)+
  scale_colour_manual(values=cc)+
  theme_bw()+
  theme(axis.title.y=element_blank(),
        axis.text.y=element_blank(),
        axis.ticks.y=element_blank())+
  xlab("Risco Relativo")+
  geom_vline(xintercept = 1)



```

Tabela 1: Distribuição dos óbitos, internações em UTI, suporte ventilatório e intervenções diagnósticas em crianças e adolescentes internadas por COVID-19, segundo o PIB. Brasil, 2020- maio 2021.

```{r echo=FALSE}
sumario <- finalfit::summary_factorlist(
    base_fim,
    dependent = "Decil", 
    explanatory = c("FAIXA_ETARIA_0_11","FAIXA_ETARIA_12_18","AMOSTRA", "DT_RAIOX", "DT_TOMO", "SUPORT_VEN_TOT", "SUPORT_VEN_INVA", "SUPORT_VEN_N_INVA","UTI","OBITO") ,
    total_col = TRUE,
    p = TRUE
) 

knitr::kable(sumario)
```


Tabela 2: Risco de óbito, internação em UTI, suporte ventilatório e intervenções diagnósticas em crianças e adolescentes internadas por COVID-19, segundo decil do PIB. Brasil, 2020- maio 2021.
```{r echo=FALSE}
knitr::kable(inter) 
```


Tabela 3: Risco de óbito, suporte ventilatório e intervenções diagnósticas em crianças e adolescentes internadas em UTI por COVID-19, segundo decil do PIB. Brasil, 2020- maio 2021.
```{r echo=FALSE}
knitr::kable(uti)
```

Tabela 4: Risco de internação em UTI, suporte ventilatório e intervenções diagnósticas em crianças e adolescentes que foram a óbito por COVID-19, segundo decil do PIB. Brasil, 2020- maio 2021.

```{r echo=FALSE}
knitr::kable(obito)
```

Figura 7: ..... por COVID-19, segundo decil do PIB. Brasil, 2020- maio 2021.

```{r echo=FALSE, fig.height= 12, fig.width= 09}
######## Grafico Artigo ####### 

cc <- scales::seq_gradient_pal("black", "gray", "Lab")(seq(0,1,length.out=10))
g1 <- ggplot (obito_0_11_plot_medias, aes(x=value, y=1, color=Decil)) + 
    geom_point(size = 10, alpha = 0.5)+
    facet_grid(variable ~.)+
    scale_colour_manual(values=cc)+
    theme_bw()+
    theme(axis.title.y=element_blank(),
          axis.text.y=element_blank(),
          axis.ticks.y=element_blank())+
    xlab("Risco Relativo")+
    geom_vline(xintercept = 1)
 
 
 
cc <- scales::seq_gradient_pal("black", "gray", "Lab")(seq(0,1,length.out=10))
g2 <- ggplot (obito_12_18_plot_medias, aes(x=value, y=1, color=Decil)) + 
    geom_point(size = 10, alpha = 0.5)+
    facet_grid(variable ~.)+
    scale_colour_manual(values=cc)+
    theme_bw()+
    theme(axis.title.y=element_blank(),
          axis.text.y=element_blank(),
          axis.ticks.y=element_blank())+
    xlab("Risco Relativo")+
    geom_vline(xintercept = 1)



library(ggpubr)
ggpubr::ggarrange(g1,g2,labels = c("A", "B"), ncol = 2, legend = "right",common.legend = T)


```














